最　高　行　政　法　院　裁　定
                                     100年度裁字第1187號
上  訴  人　億豐窯業股份有限公司
代　表　人　曾文正
被 上訴 人　財政部臺灣省北區國稅局
代　表　人　吳自心
上列當事人間營業稅事件，上訴人對於中華民國100年2月10日臺
北高等行政法院99年度訴字第2286號判決，提起上訴，本院裁定
如下：
　　主  文
上訴駁回。
上訴審訴訟費用由上訴人負擔。
　　理  由
一、按對於高等行政法院判決之上訴，非以其違背法令為理由，
    不得為之，行政訴訟法第242條定有明文。依同法第243條第
    1項規定，判決不適用法規或適用不當者，為違背法令；而
    判決有同條第2項所列各款情形之一者，為當然違背法令。
    是當事人對於高等行政法院判決上訴，如依行政訴訟法第24
    3條第1項規定，以高等行政法院判決有不適用法規或適用不
    當為理由時，其上訴狀或理由書應有具體之指摘，並揭示該
    法規之條項或其內容；若係成文法以外之法則，應揭示該法
    則之旨趣，倘為司法院解釋或本院之判例，則應揭示該判解
    之字號或其內容。如以行政訴訟法第243條第2項所列各款情
    形為理由時，其上訴狀或理由書，應揭示合於該條項各款之
    事實。上訴狀或理由書如未依此項方法表明者，即難認為已
    對高等行政法院判決之違背法令有具體之指摘，其上訴自難
    認為合法。
二、上訴人以其業已依法清算完結，法人人格已消滅為由，向被
    上訴人申請註銷欠稅，經審理結果以民國（下同）99年3月1
    5日北區國稅北縣三字第0991005712號函復略以，上訴人自8
    8年度起至93年3月11日廢止公司登記時止，均未依法辦理結
    、清算申報，依該公司造具之87年度資產負債表顯示仍有「
    應收帳款」並未收取及「存貨、機器設備、生財器具、其他
    固定資產」等資產並未變現清償稅捐債務，清算程序難謂合
    法完成等語，否准其申請。上訴人不服，提起訴願遭決定駁
    回後，提起行政訴訟經原審駁回，遂提起本件上訴。
三、本件上訴人對於高等行政法院判決上訴，略以：依公司法第
    331條第3項規定，被上訴人以稅捐未全額清償及申報協力義
    務為由，主張上訴人未合法清算，實屬法規適用不當。蓋稅
    捐稽徵法第23條第4項、第6條第1項規定，於公司清算程序
    ，稅捐稽徵機關僅得申報債權及接受分配，並無權利阻卻清
    算進行及否認清算終結之效力。又按稅捐稽徵法第21條之1
    第2項規定，被上訴人於96年核課上訴人營業稅及營利事業
    所得稅，係採用上訴人87年度資產負債表推計課稅，惟時隔
    9年，已失客觀合理，且上訴人前董事長曾文夫早於87年死
    亡，上訴人實無資料可盡協力義務，原審就此違反實質課稅
    原則之攻防方法未置一詞，顯有不備理由；另原審引司法院
    釋字第537號解釋，擴張稅捐稽徵機關法律授權範圍外之權
    力，法規適用不當。且上訴人88年即已倒閉，財產均被拍賣
    ，存貨被債權人取走抵債，於原審聲請調動產拍賣卷，原判
    決以無必要為由不釐清事實，判決實有不備理由。末查上訴
    人現任清算人係98年8月21日上任，強求應提供自87年12月
    31日至93年3月11日止之資產流向證據資料，違反責任原則
    ，且係要求上訴人了結舊務而非現務，法規適用不當等語，
    雖以該判決違背法令為由。惟按證據之取捨與當事人所希冀
    者不同，致其事實之認定亦異於該當事人之主張者，不得謂
    為原判決有違背法令之情形。又證據之證明力如何或如何調
    查事實，事實審法院有衡情斟酌之權，苟已斟酌全辯論意旨
    及調查證據之結果，而未違背論理法則或經驗法則，自不得
    遽指為違法。經核原判決已詳述其得心證之證據及理由，並
    一一指駁上訴人主張不可採在案，本院核其所適用之法規與
    該案應適用之法規不相違背，與解釋判例亦無牴觸。本件上
    訴人公司造具之87年度資產負債表之記載，既仍有「應收帳
    款」未收取，及「存貨、機器設備、生財器具、其他固定資
    產」等資產未變現，乃原審調查取捨證據及依職權行使認定
    之事實，則其據以認定清算程序難謂合法完成，維持原處分
    否准其註銷欠稅申請，自屬有據。所稱上訴人88年即已倒閉
    ，財產均被拍賣，存貨被債權人取走抵債，於原審聲請調動
    產拍賣卷，原判決以無必要為由不釐清事實等語，無非重述
    其在原審業經主張而為原判決摒棄不採之陳詞，並執其個人
    主觀之法律見解，就原審所為論斷、證據取捨及事實認定職
    權之行使為指摘，並以個人主觀對法律見解之歧異為主張，
    尚非具體表明原判決有何合於不適用法規、適用法規不當、
    或行政訴訟法第243條第2項所列各款之具體情形，並就原審
    已論斷者，泛言未論斷，或就原審所為論斷，泛言其論斷矛
    盾，尚難認其對該判決之如何違背法令已有具體之指摘，依
    首開規定及說明，其上訴為不合法。
四、據上論結，本件上訴為不合法。依行政訴訟法第249條第1項
    前段、第104條、民事訴訟法第95條、第78條，裁定如主文
    。
中　　華　　民　　國　　100　 年　　5　　 月　　12　　日
                    最高行政法院第六庭
                        審判長法官　黃　合　文
                              法官　鄭　忠　仁
                              法官　劉　介　中
                              法官　帥　嘉　寶
                              法官　陳　鴻　斌

以  上  正  本  證  明  與  原  本  無  異
中　　華　　民　　國　　100　 年　　5　　 月　　13　　日
　　　　　　　　　　　　　　　書記官　王　史　民